【裁判字號】    95,訴,2815
【裁判日期】    951020
【裁判案由】    偽造文書等
【裁判全文】
臺灣臺中地方法院宣示判決筆錄          95年度訴字第2815號
公  訴  人  臺灣臺中地方法院檢察署檢察官
被      告  甲○○
                    (於臺中市警察局第二分局拘留所留置中)
                    大陸公民
上列被告因偽造文書等案件，於中華民國九十五年十月二十日下
午五時，在本院第十三法庭宣示判決，出席職員如下：
      法  官  黃裕仁
      書記官  王嘉仁
法官起立朗讀判決主文、犯罪事實要旨、處罰條文、附記事項，
及告以上訴限制、期間並提出上訴狀之法院，且諭知記載其內容
：
一、主    文：
    甲○○共同連續行使明知為不實事項，而使公務員登載於職
    務上所掌之公文書，足以生損害於公眾及他人，處有期徒刑
    捌月。緩刑貳年。臺中縣豐原戶政事務所離婚登記申請書上
    偽造之「鄒秀花」署押壹枚，沒收。
二、犯罪事實要旨：
    甲○○係為大陸地區女子，為求順利入境來臺，先於民國九
    十年二月二十一日，在大陸地區廣西壯族自治區桂林市，以
    「鄒秀花」之名義與與不知情之臺灣地區男子江木森結婚，
    該市公證處並未查核甲○○之大陸地區公民身分證即核發（
    ２００１）桂桂證字第○二二四號公證書一紙予甲○○。甲
    ○○即與綽號「強哥」之真實姓名年籍均不詳成年男子（下
    稱「強哥」）共同基於偽造特種文書及行使使公務員登載不
    實文書之概括犯意聯絡，先於同年三月間，在大陸地區廣西
    壯族自治區桂林市，甲○○交付照片四張予「強哥」，再以
    人民幣五千元之代價委由「強哥」偽造「鄒秀花」名義之大
    陸地區公民身分證及大陸地區護照，並代為申請中華民國臺
    灣地區旅行證。「強哥」即經由不知情之江木森，於同年三
    月七日，持上開結婚公證書向財團法人海峽交流基金會辦理
    認證，而取得該基金會所核發之（九○）核字第○六七三八
    號認證文書；又於同年月十一日，由不知情之江木森至臺中
    縣警察局豐原分局頂街派出所，以配偶來臺探親名義，填寫
    不實之「大陸地區人民進入臺灣地區保證書」，致使該所承
    辦公務員將江木森與「鄒秀花」為夫妻關係之不實事項登載
    於其職務上所掌該保證書簽註意見欄之公文書上，足以生損
    害於「鄒秀花」及警政機關對於轄區居民管理之正確性；復
    於同年月十二日，由不知情之江木森檢附上述文件，前往臺
    中縣豐原戶政事務所，填具結婚登記申請書，申請辦理結婚
    之戶籍登記，致使不知情之該管承辦戶籍登記之公務員將此
    一結婚不實事項登載於其職務上所掌之戶籍登記簿等公文書
    上，並據以核發江木森與「鄒秀花」結婚之戶籍謄本，及更
    換註記「鄒秀花」為配偶之新國民身分證，足以生損害於「
    鄒秀花」及戶政機關對戶籍管理之正確性；再於同年月十二
    日，由不知情之江木森，至內政部警政署入出境管理局（下
    稱境管局），填載內容不實之「大陸地區人民進入臺灣地區
    旅行證申請書」，並檢具而行使前述大陸地區人民進入臺灣
    地區保證書、戶籍謄本等使公務員登載不實之公文書，申請
    「鄒秀花」來臺探親，致使不知情之該局承辦公務員將「探
    親」之不實事項登載於中華民國臺灣地區旅行證之公文書上
    ，而製作並核發予江木森，足以生損害於「鄒秀花」及警政
    機關對大陸地區人民入出境管理之正確性。江木森取得中華
    民國臺灣地區旅行證後即交予「強哥」，「強哥」則將偽造
    之「鄒秀花」名義大陸地區公民身分證、大陸地區護照，及
    登載不實之中華民國臺灣地區旅行證交予甲○○，甲○○則
    於九十年四月十一日，以配偶探親名義，向不知情之機場驗
    關人員行使上開登載不實之中華民國臺灣地區旅行證等資料
    入境臺灣地區，足以生損害於「鄒秀花」及警政機關對大陸
    地區人民入出境管理之正確性。甲○○入境臺灣地區後，居
    住在臺中縣豐原市○○路八三三巷二五號住處，惟於九十年
    七月六日與江木森協議離婚，並於同年月十一日與不知情之
    江木森一同至臺中縣豐原戶政事務所，在離婚登記申請書上
    偽造「鄒秀花」署押一枚，申請辦理離婚之戶籍登記，致使
    不知情之該管承辦戶籍登記之公務員將此一離婚不實事項登
    載於其職務上所掌之戶籍登記簿等公文書上，並據以核發江
    木森與「鄒秀花」離婚之戶籍謄本，足以生損害於「鄒秀花
    」及戶政機關對戶籍管理之正確性。嗣於九十五年六月十九
    日中午十二時許，經警在臺中市○○路與中華西街口攔檢，
    始悉上情。
三、處罰條文：
    刑法第二百十六條、第二百十四條（起訴書原記載刑法第二
    百十條，惟經公訴檢察官當庭更正刪除之）。
四、協商判決除有刑事訴訟法第四百五十五條之四第一項第一款
    於本訊問程序終結前，被告撤銷協商合意或檢察官撤回協商
    聲請者；第二款被告協商之意思非出於自由意志者；第四款
    被告所犯之罪非第四百五十五條之二第一項所定得以協商判
    決者；第六款被告有其他較重之裁判上一罪之犯罪事實者；
    第七款法院認應諭知免刑或免訴、不受理者情形之一，及違
    反同條第二項「法院應於協商合意範圍內為判決；法院為協
    商判決所科之刑，以宣告緩刑或二年以下有期徒刑、拘役或
    罰金為限」之規定者外，不得上訴。
五、如有上開可得上訴情形，得自收受宣示判決筆錄送達之日起
    十日內，向本院提出上訴書狀，上訴於第二審法院。
中    華    民    國    95    年    10    月    20    日
                  刑事第十三庭    書記官  王嘉仁
                                  法  官  黃裕仁
上為正本係照原本作成。
                                  書記官  王嘉仁
中    華    民    國    95    年    10    月    20    日


司法院資訊處製作；財團法人民間司法改革基金會備份。
